臺灣臺南地方法院新市簡易庭民事判決
                            110年度新簡字第631號
原      告  林進輝  
            林本源  
上二人共同
訴訟代理人  蘇清水律師
            黃郁庭律師
            蘇國欽律師
被      告  李柏宏  

訴訟代理人  陳慶豐  
被      告  優食台灣管理顧問股份有限公司

法定代理人  DUPONT Sebastien Serge

被      告  台灣宇博數位服務股份有限公司

法定代理人  DUPONT Sebastien Serge

上二人共同
訴訟代理人  韓世祺律師
複  代理人  洪于庭律師
上列當事人間侵權行為損害賠償(交通)事件，經本院於中華民國
111年7月7日言詞辯論終結，本院判決如下：
    主      文
被告李柏宏應給付原告林本源新臺幣肆佰伍拾伍萬柒仟參佰陸拾
參元，及自民國一百一十一年四月八日起至清償日止，按週年利
率百分之五計算之利息。
被告李柏宏應給付原告林進輝新臺幣參拾伍萬元，及自民國一百
一十年十一月十五日起至清償日止，按週年利率百分之五計算之
利息。
原告其餘之訴駁回。
訴訟費用新臺幣玖萬零參佰肆拾捌元，由被告李柏宏負擔新臺幣
伍萬貳仟肆佰零貳元，餘由原告負擔。
本判決原告二人勝訴部分得假執行。但被告李柏宏於執行標的物
拍定、變賣或物之交付前，分別以新臺幣肆佰伍拾伍萬柒仟參佰
陸拾參元、新臺幣參拾伍萬元預供擔保，得免為假執行。
原告其餘假執行之聲請駁回。
    事實及理由
一、按訴狀送達後，原告不得將原訴變更或追加他訴，但請求之
     基礎事實同一或擴張或減縮應受判決事項之聲明者，不在
     此限，此有民事訴訟法第255條第1項第1款及第3款可資參
     照。本件原告林進輝起訴時原訴之聲明請求被告給付金額
     為新臺幣（下同）2,431,775元，嗣於訴訟中追加被害人林
     本源為原告，並就賠償項目及金額有所異動，變更聲明為
     請求給付原告林本源6,510,519元、給付原告林進輝2,000,
     000元，核其所為乃訴之追加及減縮應受判決事項之聲明，
     與上開規定相符，自為適法。　　
二、原告二人起訴主張： 
　㈠被告李柏宏於民國110年8月16日上午8時50分，騎乘載有Uber
      Eats外送食物箱之車牌號碼000-0000普通重型機車，沿南
     124線由東往西行駛，行至台南市○○區○○里○○000號前，自
     後方追撞沿南124線由東往西向路肩行走之原告林本源，致
     林本源第三、四、五、六頸椎骨折併椎間盤突出造成嚴重
     脊隨損傷(下稱系爭傷害)。而當時為晴天上午、光線良好
     ，事發現場路面平整無坑洞，附近無建物或其他遮蔽視線
     障礙物存在，被告李柏宏竟疏於注意自後方追撞原告林本
     源使其受系爭傷害，就本事件應負侵權損賠責任。
　㈡查被告李柏宏騎乘載有Uber Eats外送食物箱之普通重型機車
    ，客觀上被告李柏宏為Uber Eats公司集團（即被告優食台
    灣管理顧問股份有限公司、台灣宇博數位服務股份有限公司
    ，以下簡稱：優食公司、宇博公司）服勞務並受Uber Eats
    公司集團監督，無以被告等人間具僱傭契約為必要，是被告
    李柏宏為被告優食公司及被告宇博公司之受僱人，核與民法
    第188條規定之「受僱人」要件相符，應無疑義。又被告李
    柏宏騎乘載有Uber Eats外送食物箱之普通重型機車，從外
    形客觀上足認與執行外送服務職務有關，縱被告李柏宏事發
    當下尚未接單外送，其騎乘載有Uber Eats外送食物箱之普
    通重型機車，即符合執行外送職務之必要行為，且其可隨時
    登入接單執行外送服務，亦符合利用僱用人職務上給予之機
    會等情，是被告李柏宏事發時係於執行職務中，核與民法第
    188條規定之「執行職務」之要件相符，並無爭議。綜上，
    被告李柏宏於本件事發時，係為被告優食公司及被告宇博公
    司服勞務，並受被告優食公司及宇博公司監督，應屬明確。
    故被告優食公司及被告宇博公司就被告李柏宏於執行職務時
    所生侵權損賠事件，依法應負連帶賠償責任。
　㈢原告林本源因系爭事故受有系爭傷害，為此請求被告連帶賠
     償如下：
　⒈醫療費用：
　　原告林本源分別於①奇美醫院自110年8月16日起至110年9月2
     0日止之醫療費用為476,110元；②安南醫院自110年9月20日
     起至110年12月30日之醫療費用為341,528元，合計支出醫
     療費用817,638元。
　⒉看護費用：
　⑴已支出看護費：原告林本源分別於①奇美醫院自110年9月13日
     起至110年9月20日止之看護費用為18,200元；②安南醫院自
     110年9月20日起至110年11月12日止之看護費用為130,000
     元；③安南醫院附設護理之家自110年11月12日起至110年12
     月29日止之看護費用為110,500元；④安南醫院附設護理之
     家自110年11月12日起至110年12月29日止之照護費用為40,
     946元，合計已支出看護費用共299,646元。
　⑵將來之看護費用：據臺南市立安南醫院診斷證明書，被害人
     目前日常生活需有專人照護，又礙於疫情關係，難以申請
     外籍看護，且原告林本源治療黃金期為一年，為照護溝通
     便利，實有聘請臺籍看護之必要，是一年臺籍看護費用，
     以每日2,500元計算，一年為912,500元【計算式：2,5003
     65 日=912,500】，再原告林本源現齡75歲，依國人平均餘
     命為81.3歲，仍有6.3年，是外籍看護費用為2,468,600元
     【計算式：(第一年費用433,400元+每年費用384,000元)5
     .3年=2,468,600元】，加總上開看護費用共3,381,100元【
     計算式：912,500+2,468,600=3,381,100】。
　⒊原告林本源因就醫治療支出交通費用共4,000元。
　⒋原告林本源因系爭傷害須使用輔具，支出輔具購買費用8,135
     元。
　⒌原告林本源因系爭傷害身體健康嚴重受損，致精神上痛苦難
     耐，請求被告連帶賠償精神慰撫金2,000,000元。
　㈣原告林進輝為原告林本源之子，且為林本源之扶養義務人，
     原告二人間具身分關係，原告林本源經此事件後，徒增原
     告林進輝之扶養程度，對於原告林進輝之身分法益影響重
     大，是原告林進輝依民法第195條第1項及第3項請求被告連
     帶賠償精神慰撫金2,000,000元。
　㈤系爭事故發生時原告林本源行走於路旁在前，並無偏向或穿
     越道路之行徑，且被告李柏宏騎乘機車行經此路段事發前
     ，有數車輛從林本源旁經過，均安全通過，無生事故卻遭
     被告 李柏宏對林本源由後方追撞，顯以本件肇責歸屬為被
     告李柏 宏負全責。另倘據臺南市車輛行車事故鑑定委員會
     以南鑑0000000案鑑定意見書及臺南市車輛行車事故鑑定覆
     議委員會以南覆0000000案覆議意見書，認定被告李柏宏為
     肇事主因肇責及原告林本源為肇事次因，則依本件案情被
     告李柏宏應負九成過失比例，方屬合理。
　㈥並聲明：
　⒈被告李柏宏及優食台灣管理顧問股份有限公司應連帶給付原 
     告林本源6,510,519元，及自本狀繕本送達翌日起，按週年
     利率百分之5計算之利息。
　⒉被告李柏宏及台灣宇博數位服務股份有限公司應連帶給付原 
     告林本源6,510,519元，及自本狀繕本送達翌日起，按週年
     利率百分之5計算之利息。
　⒊前二項之任一被告優食台灣管理顧問股份有限公司、台灣宇
     博數位服務股份有限公司為一部或全部給付，其餘被告於
     給付之範圍内免給付之義務。
　⒋被告李柏宏及優食台灣管理顧問股份有限公司應連帶給付原 
     告林進輝2,000,000元，及自本狀繕本送達翌日起，按週年
     利率百分之5計算之利息。
　⒌被告李柏宏及台灣宇博數位服務股份有限公司應連帶給付原 
     告林進輝2,000,000元，及自本狀繕本送達翌日起，按週年
     利率百分之5計算之利息。
　⒍前二項之任一被告優食台灣管理顧問股份有限公司、台灣宇
     博數位服務股份有限公司為一部或全部給付，其餘被告於
     給付之範圍内免給付之義務。　
　⒎原告願供擔保，請准宣告假執行。
三、被告方面：
　㈠被告優食台灣管理顧問股份有限公司、台灣宇博數位服務股
     份有限公司答辯略以：
　⒈被告優食公司、宇博公司均未提供餐飲外送服務，與被告李
     柏宏間無僱傭契約關係，原告依民法第188條規定請求被告
     優食公司、宇博公司與李柏宏負連帶賠償責任不合法律程
     式。
　⑴被告優食公司、宇博公司未經營外送業務，原告不明被告李
     柏宏受雇於何公司，竟指稱UBER EATS為外資事業體，設立
     數家公司，規避外送人員執行業務責任，更單純依被告「
     名稱」即亂槍打鳥逕指被告優食公司或宇博公司為UBER EA
     TS事業單位，實難謂已盡其舉證之責。
　⑵原告以臺灣高等法院108年度勞上易字第2號及最高法院98年
    度台上字第652號判決指摘依照「實體同一性理論」、「法
    人格否認理論」或法人格形骸化之原理，指稱被告優食公司
    與宇博公司間，具有「實質同一性」，故應對為其服勞務之
    受僱人依民法第188條規定負連帶賠償責任云云。然被告李
    柏宏騎乘機車雖掛載UBER EATS置物袋，被告李柏宏並未替
    被告優食公司、宇博公司任何一方服勞務。且原告就被告李
    柏宏與哪一家公司有契約關係，尚未舉證以實其說，即逕認
    被告優食公司、宇博公司為一體，實無依據。申言之，原告
    所提出之臺灣高等法院108年度勞上易字第2號判決意旨係基
    於勞動基準法第57條所衍伸闡釋之内涵，但適用之前提係以
    確立有「形式上勞動契約之當事人作為權利主體」，但本件
    原告甚至並未提出形式上可能與共同被告李柏宏成立契約之
    適當之主體，又何能要求「非契約上當事人」應負雇主之責
    ？同時，原告提出之最高法院100年度台上字第1016號判決
    亦有提出，前提應係「原雇主」法人及「另成立之法人」間
    ，係為「原雇主」所操控，而另成立之法人間並無自主權，
    方得進一步認定是否有實體同一性。惟查，被告優食公司與
    被告宇博公司均與UBER EATS外送業務並無關聯，更遑論係
    共同被告李柏宏之「原雇主」，且被告優食公司與被告宇博
    公司間從形式觀之雖有同一代表人，但實質上並無互相隸屬
    關係或控制關係存在自無從以「實體同一性」之法理拘束被
    告優食公司、宇博公司。此外，原告以國稅局向被告宇博公
    司追稅事件為據，認被告宇博公司為本件適格當事人云云，
    然該新聞是針對UBER叫車平台，而非UBER EATS外送業務，
    故與本件毫無關聯。
　⑶綜上，無論係被告優食公司或被告宇博公司均非原告主張内
    容中之實體法上義務人，原告誤將被告公司等列為本件被告
     ，並非合法，自應予以駁回。
　⒉被告李柏宏已多次陳述事發當日並無從事外送服務，並無原
    告指摘送貨業務情事。
　⒊另就原告請求費用、金額陳述如下：
　⑴原告林本源主張醫療費用817,638元、已支付看護費用299,64
     6元、交通費用4,000元、輔具費用8,135元等費用金額，被
     告優食公司、宇博公司不為爭執。　
　⑵原告林本源請求未來看護費用3,381,100元，被告認不合理。
     依臺南市統計數據，原告林本源之平均餘命應為2.3年，倘
     實際確實有聘請看護，應以上開餘命為基礎計算實際看護
     費用。
　⑶又原告林本源、林進輝均請求精神慰撫金2,000,000元，被告
     認實屬過高。且被告林進輝不符合民法第195條規定，林進
     輝請求精神慰撫金實無依據。
　⒋聲明：
　⑴原告之訴及假執行之聲請均駁回。
　⑵倘受不利益判決，願供擔保准免假執行。　
　㈡被告李柏宏答辯略以：　
　⒈被告李柏宏當日確實未執行UBER EATS外送業務，原告不應只
     憑被告李柏宏機車上有UBER EATS置物箱即對被告優食公司
     、宇博公司有所請求。又系爭事故被告李柏宏認應負較重
     肇事責任，但原告主張被告李柏宏應負擔9成肇事責任實屬
     過重。
　⒉至於，原告林本源請求醫療費用817,638元、已支付看護費用
     299,646元、交通費用4,000元、輔具費用8,135元等費用金
     額，被告李柏宏不為爭執。
　⒊原告林本源請求未來看護費用3,381,100元，被告認不合理。
     被告李柏宏無法確認原告林本源將來確實需要金額如此高
     之看護費用。另原告林本源、林進輝分別請求精神慰撫金2
     ,000,000元部分，被告李柏宏亦認不合理。
　⒋聲明：原告之訴駁回。
四、本件經證據調查及辯論，兩造就下列事實均不爭執：
　㈠被告李柏宏於110年8月16日8時50分許，騎乘車牌號碼000-00
     00號普通重型機車，沿南124線由東往西行直行，途經臺南
     市○○區○○里○○000 號前，適原告林本源於該路段路肩，被
     告反應不及撞擊原告林本源，致原告林本源受有「第三、
     四、五、六頸椎骨折併椎間盤突出造成嚴重脊髓損傷」之
     傷害。
　㈡本件事故經臺南市車輛行車事故鑑定委會出具之鑑定意見書
　　及覆議意見書，原告林本源徒步，於車道中行走，為肇事次
　　因；被告李柏宏駕駛普通重型機車，未注意車前狀況，為肇
　　事主因。
　㈢原告未受領汽機車強制責任險理賠。
  ㈣被告二人對於原告下列請求賠償金額項目無意見：
  1.醫療費用817,638元。
  2.看護費用(已支付) 299,646 元。
  3.交通費用4,000元。
  4.輔具費用8,135元。　　　　
五、原告林本源主張遭被告李柏宏騎乘機車追撞，受有系爭傷害
    ，而被告李柏宏當時騎乘之機車上有UBER EATS置物箱，顯
    然受僱於被告優食公司或宇博公司執行外送業務，依民法第
    184、188條規定，被告李柏宏應與被告優食公司或宇博公司
    對原告林本源因系爭事故造成損害負連帶賠償責任，請求被
    告連帶賠償上開損失。另原告林進輝為林本源兒子，因原告
    林本源遭被告侵害致身體健康受損，侵害原告林進輝基於與
    林本源間父子關係之身分法益且情節重大，依民法第195條
    規定請求被告連帶賠償精神慰撫金等情，業據被告答辯如上
    。是本件爭執事項厥為：
  ㈠被告李柏宏於事故發生時是否在執行餐飲外送職務？
  ㈡本件事故原告林本源是否與有過失？如有，原告林本源及被
　　告李柏宏應分擔之肇事責任合理比例為何？
  ㈢原告林本源下列請求賠償項目及金額是否有理由？
　1.未來之看護費用3,381,100元。
  2.精神慰撫金2,000,000元。
  ㈣原告林進輝請求賠償精神慰撫金2,000,000元是否有理由？
　　如有理由，金額是否公允？
  ㈤被告優食公司或被告宇博公司是否為本件適格之當事人？
  ㈥被告李柏宏與上開被告公司間是否具有僱傭關係？原告依據
　　民法第188 條第1 項規定，請求被告李柏宏與被告優食公司
     或被告宇博公司負連帶賠償責任，及被告優食公司、宇博
     公司間具有不真正連帶關係是否有理由？
六、得心證理由：
　㈠原告主張被告李柏宏於上開時、地，未注意車前狀況，自後
    追撞行走中之原告林本源，導致原告林本源受有系爭傷害乙
    節，業據提出臺南市政府警察局善化分局交通分隊道路交通
    事故當事人登記聯單、事故現場照片、現場圖及奇美醫療財
    團法人柳營奇美醫院診斷證明書為憑，復為被告等所不爭執
    ，及有臺南市警察善化分局110年11月8日函檢附肇事相關資
    料相符，可信為真實。
  ㈡上開事故，係被告李柏宏騎乘機車未注意車前狀況所致，亦
    為被告李柏宏所不爭執，及有臺南市車輛行車事故鑑定會11
    1年3月8日函檢送之鑑定意見書附卷可參，足認原告林本源
    身體所受傷害，核與被告李柏宏之行車疏失間有因果關係，
    原告林本源依據侵權行為損害賠償請求權，請求被告李柏宏
    負賠償責任，於法自屬有據。
　㈢至原告以被告李柏宏騎乘機車後座放置UBER EATS置物箱，認
    係受僱於被告優食公司或宇博公司執行外送業務，上開公司
    依民法第184、188條規定，應與被告李柏宏負連帶賠償責任
    乙節，被告等不爭執被告李柏宏為UBER EATS外送平台之外
    送人員，然被告李柏宏陳稱：伊白天在群創公司上班，下班
    後兼職接單做外送，當日是排定的休假日，伊是要前往國泰
    世華銀行處理個人繳費事宜，並未跑外送，也沒有開啟外送
    員帳戶上線等語。其餘被告亦否認與被告李柏宏間為僱傭關
    係或從事送餐業務等語。經查：
　⒈關於被告李柏宏與二家被告公司間有無僱傭關係乙節，經本
    院依職權查詢被告優食公司及宇博公司登記之所營事業項目
    ，並無明確登記從事運送之相關業務(本案第一宗卷第169-1
    71頁)。再查閱被告李柏宏之勞保紀錄及財產所得資料，亦
    無加保於二家公司或自二家公司受領所得之紀錄(本案第一
    宗卷第33-41頁)，上開查詢資料顯難認定被告李柏宏與任一
    被告公司間具有僱傭或其他法律關係存在。　　
　⒉又原告以被告李柏宏騎乘之機車後座放置UBER EATS置物箱，
    主張被告李柏宏當時正執行外送業務或準備外送服務云云。
    但據被告李柏宏陳稱：伊白天在群創公司上班，都是利用晚
    上下班時間接單。當天是伊排定的休假日，伊是要前往國泰
    世華銀行處理個人繳費事宜等語，顯已否認當時正從事外送
    服務或準備外送服務之情狀。茲經本院核閱臺南市政府警察
    局善化分局函送肇事相關資料，並無被告李柏宏當時正執行
    送餐業務之相關記載。又本件事故乃8月16日上午8時50分許
    發生，對照被告李柏宏於111年7月7日辯論期日提出之個人
    手機接單紀錄，於8/11下午接單後，間隔5日均未接單，事
    發當日即8月16日下午9點14分始接單1筆，8月17日則有多筆
    接單，第1筆接單時間為下午8時07分。則上開接單紀錄顯與
    被告李柏宏陳稱當時並未從事送餐業務之情相符。是原告片
    面以被告李柏宏騎乘機車之後座放置UBER EATS置物箱，主
    張被告李柏宏乃從事送餐業務途中發生交通事故，或正準備
    外送服務等情，均非可信。　
　⑶本件除被告李柏宏騎乘機車之後座置放UBER EATS置物箱外，
    尚無其他事證可認被告李柏宏與任一被告公司間具有僱傭或
    其他法律關係，復無從認定被告李柏宏當時正從事外送服務
    或準備外送服務，則原告依據民法第188條規定，請求任一
    被告公司應就被告李柏宏之侵權行為負連帶損害賠償責任，
    自非可採。　　　　　　　　
　㈣承上調查，本件事故應負賠償義務人僅為被告李柏宏，爰就
    原告林本源請求之各項賠償，調查及論述如下：
　⒈賠償醫療費用817,638元、已支出看護費用299,646元、交通
    費用4,000元及輔具費用8,135元：
　　上開賠償之請求，業據原告提出相符之奇美醫療財團法人柳
    營奇美醫院預估自付費用同意書、收據、診斷證明書、看護
    費用收據、輔具評估報告書、輔具租借表及臺南市輔具資源
    中心收據等件為憑，復為被告所不爭執，同意賠償，故原告
    林本源請求被告李柏宏賠償上開四項費用合計1,129,419元
    ，為有理由，應予准許。
　⒉未來看護費用3,381,100元：　　
　⑴原告以其未來餘命6.3年，預計需聘請台籍看護1年，所需費
    用912,500元(每日2,500元)及聘請外籍看護5.3年，所需費
    用2,468,600元，並提出中央通訊社之新聞報導及估價單為
    憑(本案第一宗卷第135-141頁)，被告李柏宏不知悉上開計
    算方式是否合理，並未同意賠償，其餘被告則抗辯原告林本
    源之餘命僅2.3年，應以實際聘僱看護之月費為計算基準，
    非以報價單為計算依據，原告對於看護費用應負舉證責任云
    云。查原告雖列預估聘僱台籍及外籍看護所需費用若干，但
    以疫情期間，每日境外入境人數採限額制，原告能否依預定
    時程聘僱外籍看護工實屬不特定，尚難以預估之看護費用採
    認為賠償之費用。茲因原告林本源仍於養護中心照護，本院
    認採用其於安南醫院附設護理之家實際支出費用為計算基準
    ，較為合理。
　⑵又原告主張原告林本源尚有餘命6.3年，係以中央通訊社之新
    聞報導國人平均壽命81.3歲，扣除原告林本源之現有年齡為
    其平均餘命。被告則提出109年度臺南市平均壽命與主要死
    因概況分析，主張臺南市男性平均壽命77.33歲，原告林本
    源之餘命應為2.3年。但查「平均壽命」與「平均餘命」定
    義不同，平均餘命是正式的統計名詞，係假設一出生嬰兒，
    在遭受某一時期之每一年齡組可能所經歷的死亡風險後，所
    能存活之預期壽命。以零歲嬰兒之年齡組而言，平均壽命即
    為平均餘命，非此年齡組，即非以平均壽命計算平均餘命，
    不論原告以國人平均壽命扣除原告林本源現有年齡，或被告
    以臺南市男性平均壽命77.33歲扣除原告林本源之年齡，為
    原告林本源之平均餘命，均認識有誤，非可採用。
　⑶查原告林本源為35年9月28日生，計至110年12月31日止，已7
    5歲3月又3日(即75.26歲)，依據司法院建置之霍夫曼一次給
    付試算程式，原告林本源現年75歲，餘命為11.45年，及依
    原告提出之單據(附於本案第一宗卷第117頁)，110年12月14
    日起至110年12月31日止(18日)之照護服務費為18,288元，
    每日費用1,016元，每月費用31,496元，則原告林本源上開
    餘命所得一次請求賠償之照護費用為3,490,490元(計算式詳
    如附件)，本件原告林本源請求賠償看護費用3,381,100元，
    未逾上開數額，應予准許。
　⒊賠償精神慰撫金200萬元部分：　
　⑴按不法侵害他人之身體、健康、名譽、自由、信用、隱私、
    貞操，或不法侵害其他人格法益而情節重大者，被害人雖非
    財產上之損害，亦得請求賠償相當之金額。此民法第195條
    第1項前段定有明文。而實務上對於慰撫金之量定，均斟酌
    實際加害情形、所造成之影響、被害人痛苦之程度、兩造之
    身分地位經濟情形及其他各種狀況，以核定相當之數額。
　⑵查原告林本源年逾70歲，以務農為業，身體狀況良好，原可
    自由行動及生活自理，因本件交通事故，受有頸椎骨折及嚴
    重脊髓損傷，導致四肢癱瘓，其意識清楚，卻無法控制肢體
    活動，日常生活均需仰賴專人照護，業經家屬安排於護理之
    家照護，面對身體、生活及居住環境之巨幅變動，精神上受
    有相當程度之痛苦，原告就其所受非財產上之損害，請求被
    告賠償精神慰撫金，實屬有據。爰審酌本院依職調閱兩造之
    財產及所得資料，再斟酌兩造陳報之年齡、教育程度、工作
    及家庭狀況，及原告身心受創之程度等一切情狀，認原告請
    求精神慰撫金2,000,000元尚無過當，應予准許。
　⒋綜上，本件原告林本源所得請求之賠償為醫療費用817,638元
    、已支出看護費用299,646元、未來看護費用3,381,100元、
    交通費用4,000元、輔具費用8,135元及精神慰撫金2,000,00
    0元，合計為6,510,519元。　　　　　
　㈤另原告林進輝請求賠償精神慰撫金200萬元部分：　
　⒈「不法侵害他人之身體、健康、名譽、自由、信用、隱私、
    貞操，或不法侵害其他人格法益而情節重大者，被害人雖非
    財產上之損害，亦得請求賠償相當之金額。……前二項規定，
    於不法侵害他人基於父、母、子、女或配偶關係之身分法益
    而情節重大者，準用之」，民法第195條第1項前段及第3項
    分別定有明文。原告林進輝為原告林本源之子，因原告林本
    源於系爭交通事故中受傷嚴重，四肢癱瘓，日常生活仰賴專
    人照護，無法與原告林本源共享天倫之樂，甚至需負擔沉重
    的照護責任，已然侵害其對於原告林本源基於子女關係之身
    分法益，且屬情節重大，故原告林進輝依上開規定，請求被
    告負非財產上損害賠償責任，堪認有據。
　⒉爰審酌本院依職調閱兩造之財產及所得資料，再斟酌兩造之
    年齡、教育程度、工作情狀，兼衡兩造之身分地位、其等所
    受精神上痛苦等全部相關情狀，認原告林進輝請求賠償非財
    產上損失50萬元，應屬適當；逾此部分則過高，不予准許。
七、按損害之發生或擴大，被害人與有過失者，法院得減輕賠償
    金額，或免除之，民法第217條第1項著有規定。此項規定之
    目的，在謀求加害人與被害人間之公平，故在裁判上法院得
    以職權減輕或免除之。查本件交通事故，被告李柏宏固有未
    注意車前狀況之疏失，然被告等抗辯原告亦有疏失，則為原
    告所否認，聲請本院囑託機關鑑定。茲據臺南市行車事故鑑
    定委員會出具之鑑定意見及覆議意見，均認「一、李柏宏駕
    駛普通重型機車，未注意車前狀況，為肇事主因。二、林本
    源徒步，於車道中行走，為肇事次因」。原告仍不認同上開
    鑑定意見，聲請另送學術單位鑑定。但本院審酌鑑定機關出
    具之意見，已參考現場錄影畫面及事故相關資料，確認原告
    林本源當時行走於車道之事實，足認原告林本源對於本件事
    故之發生亦與有過失，自無再送學術單位鑑定之必要。爰審
    酌駕駛人及行人各自疏失程度，認肇事責任應由原告林本源
    負擔30％，餘由被告李柏宏負擔，並據此減輕被告李柏宏之
    賠償責任。而原告林進輝係基於與直接被害人即原告林本源
    之子女身分法益被侵害而請求非財產上之損害賠償，其權利
    係基於侵害行為之規定而發生，參諸直接被害人林本源於損
    害之發生或擴大與有過失，依公平之原則，亦應適用民法第
    217條之規定減輕被告李柏宏之賠償責任。是以，本件被告
    李柏宏應賠償原告二人之金額，經減輕百分之30之賠償責任
    ，應賠償原告林本源、林進輝之金額依序為4,557,363元、3
    50,000元(計算式：6,510,51970％=4,557,363.3；500,000
    70％=350,000)。
八、綜上所述，本件原告林本源、林進輝依據侵權行為損害賠償
    請求權，所得請求被告李柏宏賠償之金額分別為6,510,519
    元、500,000元，再依肇事責任比例減輕被告之賠償責任，
    被告應賠償金額為4,557,363元、350,000元。從而，本件原
    告林本源請求被告李柏宏給付4,557,363元，原告林進輝請
    求被告李柏宏給付350,000元，及自被告收受追加書狀繕本
    送達翌日、民事起訴狀繕本送達翌日(即111年4月8日、110
    年11月15日)起，均至清償日止，按週年利率百分之5計算之
    利息，為有理由；逾此部分之請求，為無理由，不予准許。
九、本件事證已臻明確，兩造其餘主張、答辯、舉證或證據調查
    之聲請，核與判決結果不生影響，認無調查或論述必要，併
    此敘明。
十、末按各當事人一部勝訴、一部敗訴者，其訴訟費用，由法院
    酌量情形，命兩造以比例分擔或命一造負擔，或命兩造各自
    負擔其支出之訴訟費用；法院為終局判決時，應依職權為訴
    訟費用之裁判，為民事訴訟法第79條及第87條第1項定有明
    文。本件訴訟除原告支出第一審裁判費用85,348元，及訴訟
    中支出鑑定與覆議費用合計5,000元，兩造並無其餘費用支
    出，是本件訴訟費用額確定為90,348元，及由兩造按勝敗比
    例各自負擔。又本件係適用簡易程序之簡易事件，所為被告
    敗訴之判決，依同法第389條第1項第3款規定，由本院依職
    權宣告假執行，而無依原告聲明命其供擔保之必要，併依同
    法第392條第2、3項規定，職權宣告被告李柏宏預供擔保，
    得免為假執行。至原告其餘敗訴部分，其假執行之聲請失所
、據上論結，本件原告之訴為一部有理由，一部無理由，依民
    事訴訟法第79條、第87條第1項及第389條第1項第3款、第39
    2條第2、3項，判決如主文。
中　　華　　民　　國　　111 　年　　8 　　月　　19　　日
                  臺灣臺南地方法院新市簡易庭
　　　　　　　　　　　　　　　　　法  官　許蕙蘭
上為正本係照原本作成。
如不服本判決，應於送達後20日內，向本院提出上訴狀並表明上
訴理由，如於本判決宣示後送達前提起上訴者，應於判決送達後
廿日內補提上訴理由書（須附繕本）。如委任律師提起上訴者，
應一併繳納上訴審裁判費。
中　　華　　民　　國　　111 　年　　8 　　月　 19　　日
 　　　　　　 　　　　　　　　　　書記官  柯于婷